臺灣苗栗地方法院刑事判決　　　　　　　　　　　　　九十一年度交易字第七三號
　　公　訴　人　臺灣苗栗地方法院檢察署檢察官
　　被　　　告　乙○○
右列被告因公共危險案件，經檢察官提起公訴（九十一年度偵字第三００八號），本
院判決如左：
    主  文
乙○○服用酒類，不能安全駕駛動力交通工具而駕駛，處有期徒刑陸月，如易科罰金
，以參佰元折算壹日。
    事  實
一、乙○○於民國（下同）九十一年七月二十一日晚上九時許，在苗栗縣頭份鎮○○
    街「美麗人生社區」，飲用一瓶蔘茸酒後已經酒醉，在該社區吵鬧隨意攔車，該
    社區警衛報警處理，經苗栗縣警察局頭份分局頭份派出所副主管李文政、警員丙
    ○○二人，駕駛巡邏車前來制止，迨乙○○停止吵鬧，警方在附近巡邏一陣後，
    駕駛巡邏車離開該社區，乙○○明知其酒醉已不能安全駕駛動力交通工具，竟駕
    駛其所有車牌號碼ＭＧ─二五四九號自用小客車，自該社區出發，尾隨該部警車
    行駛，於翌日（即二十二日）凌晨零時十分許，途經苗栗縣頭份鎮○○路二四六
    號前（起訴書誤載永愛路），警車上員警發現乙○○在後跟車，為恐乙○○酒醉
    駕車肇事，乃停車將乙○○攔下帶回派出所，十分鐘後在派出所對其施以呼氣酒
    精濃度測試，測定值高達每公升二˙一四毫克。
二、案經苗栗縣警察局頭份分局（起訴書誤載苗栗分局）報請臺灣苗栗地方法院檢察
    署檢察官偵查起訴。
    理  由
一、訊遽被告乙○○矢口否認有右揭犯行，辯稱：伊於該社區警衛離開後，就在社區
    被警方帶到分局，伊之小客車，也被警方開到分局，伊當時沒有開車，沒有被攔
    下云云。經查：
（一）被告乙○○右揭犯行，除有車籍作業系統─查詢認可資料、測試觀察紀錄表、
      呼氣酒精濃度測定值表、苗栗縣警察局舉發違反道路交通管理事件通知單影本
      各乙紙在卷足憑外，並經證人即美麗人生社區警衛甲○○到院證述：「（問：
      九十一年七月二十一日，何時看到被告？）我是五點半下班交班後，他就在那
      邊守衛室，我之前沒有看過他。」、「（問：他在那邊作何事？）聊天，被告
      以前也是保全人員。」、「（問：被告當時身上有無酒味？）有。」、「他有
      喝酒，還有到他弟弟家吃飯，他當時還不會很亂。」、「（問：後來被告到何
      處？）到他弟弟家吃飯。」、「（問：再看到被告是何時？）九點左右，在警
      衛室前面。」、「（問：他作何事？）他有駕一部車子，他從他弟弟那邊下來
      ，又去開了一台車停在守衛室前面住戶的車位，他去買一瓶酒，在我們那邊喝
      。後來酒喝較多，在警衛室那邊攔車。」、「（問：當時他身上有無酒味？）
      有。」、「（問：在你們那邊喝什麼酒？）喝一瓶蔘茸酒。」、「（問：警察
      到現場處理情形你知道否？）知道。當時叫他回去，他都不回去，在那邊大小
      聲。酒有喝，但不是很醒，後來時間到了，我去巡邏就走了，由警察處理。」
      等語明確（見九十一年八月二十日訊問筆錄）。證人即苗栗縣警察局頭份分局
      派出所警員丙○○到院證述：「（問：有無九十一年七月二十一日晚上接獲通
      知到美麗社區？）有。我跟副主管李文政一起過去，過去處理酒醉滋事。」、
      「（問：何人在該處酒醉滋事？）乙○○。」、「（問：乙○○是否庭上被告
      ？）是。」、「（問：過去後看到何事？）因美麗社區警衛報案，乙○○在那
      邊打赤膊，攔截人家車輛，我過去後，看他胡言亂語，然後罵來罵去，一直攔
      人家車輛，後我勸他不要這樣回家。」、「（問：當時有無聞到他身上有酒味
      ？）身上有酒味，一眼看就知道他有喝酒，因他胡言亂語，我們勸他回家，他
      不回家，我們有去找他弟弟，找不到，我們有說要帶他回去，他說不要，他後
      來有較收斂，沒有再攔人家車輛，警衛也去巡邏，我們看他沒有鬧，我們就繼
      續到附近巡邏。」、「（問：你們離開，被告在何處？）在附近遊走。」、「
      （問：後發生何事？）我們往下開，後他跟我們巡邏車走。」、「（問：何時
      發現他跟在你們巡邏車後面？）我們開了約五十到一百公尺，就發現他車子在
      後面。」、「（問：他開車情形？）不穩，左右搖晃。」、「（問：在何地點
      攔他下來？）永和路二四六號。」、「（問：攔他下來後？）我勸他不要開車
      ，他胡言亂語，口出穢言，我們就帶他回去，測他酒精濃度，他的車是由副主
      管開回去，他的酒精濃度是二點多。」、「（問：為什麼罰單、測試紀錄表，
      是寫在永愛路？）因為那時天很暗，我再回去看，才知是永和路。」、「（問
      查獲時有無其他人看到？）有位高鐵的工人看到，我有問他是幾號。」等語明
      確（見本院九十一年九月三日審判筆錄）；證人即苗栗縣警察局頭份分局派出
      所副主管李文政到院證述：「（問：九十一年七月二十一日晚上是否有到美麗
      人生社區處理有人喝酒滋事？）有。我們接獲民眾報案，處理酒醉滋事，我們
      到現場時，被告與警衛鬧得很僵，我們處理約一個小時。」、「（問：有無看
      到或聞到被告身上酒味？）有，很明顯，他本身打赤膊，攔人家車。」、「（
      問：處理時有多少人看到？）有五、六個人看到，周圍沒有民眾圍觀，因是半
      夜。」、「（問：最後何時離去？為何離去？）因被告會鬧，找人要鬧，警衛
      說要去巡邏，我們說沒有關係，後來警衛離開後，我們就請被告到車上休息，
      他也沒有再作一些滋事的動作，我們怕他酒後開車，我就請我同事開慢一點，
      我們開了約三分鐘左右，就發現被告開車下來。」、「（問：被告開車情形？
      ）很不穩，搖搖晃晃。」、「（問：在何地點發現？）永和路。」、「（問：
      攔他下來情形？）攔他下來，他口出穢言，一直罵，我們看他這樣，就帶他回
      去。」等語明確（見本院九十一年九月三日審判筆錄）。並有證人丙○○、李
      文政二人當庭描繪現場圖乙紙在卷足憑。故被告乙○○辯稱其未開車云云，即
  非實在。
（二）按交通部運輸研究所七十九年八月對駕駛人行為之研究（酒醉駕車對駕駛行為
      之分析研究），吐氣每公升酒精含量０˙二五ＭＧ等於血液中酒精濃度（ＢＬ
      ＯＯＤ  ＡＬＣＯＨＯＬ  ＣＯＮＣＥＮＴＲＡＴＩＯＮ簡稱ＢＡＣ）百分之
      ０˙０五（亦即每１００ＭＬ血液中含５０ＭＧ酒精），而（１）ＢＡＣ到達
      百分之０˙０三至百分之０˙０五時，對駕駛能力之影響為：多數駕駛人心境
      逐漸變幻不定、視覺與反應靈敏性減弱、對速度及距離的判斷力差。對心理行
      為之影響為：觀察力逐漸欠缺、心情漸趨輕鬆、自信心增加、多話、精神狀態
      處於陶醉感。（２）ＢＡＣ到達百分之０˙０五至百分之０˙０八時，對駕駛
      能力之影響為：反應遲鈍、駕駛能力受損、遲而不決或決而不行。對心理行為
      之影響為：情緒鬆弛、感情與行為趨向誇張、肌肉不協調、精神處於興奮狀態
      。（３）ＢＡＣ到達百分之０˙０八至百分之０˙一五時，對駕駛能力之影響
      為：判斷力嚴重受到影響、體能與精神協調受損、駕駛之體能困難增加。對心
      理行為之影響為：產生情緒異常現象、步伐不平穩、言語不清、反應惡劣、記
      憶及判斷力受損、精神處於錯亂狀態。（４）超過百分之０˙一五，對駕駛能
      力之影響為：視線搖晃、駕駛已進入恍惚狀態、判斷及理解遭到扭曲、駕駛不
      穩定。對心理行為之影響為：意識不明、嘔吐、站、走及講話困難、責任感喪
      失、精神處於麻痺狀態。（５）超過百分之０˙五，對駕駛人能力之影響為：
      無法開車。對心理行為之影響為：爛醉如泥、失去知覺可能致死、精神處於昏
      睡狀態，有上開研究報告影本乙份在卷足稽。本件被告乙○○呼氣酒精濃度測
      試結果，既高達每公升二˙一四毫克，逾標準值每公升０˙二五毫克甚多，對
      照上開研究報告，顯然被告乙○○已不能安全駕駛上開自用小客車無訛。事證
      明確，被告乙○○犯行洵堪認定。
二、核被告乙○○所為，係犯刑法第一百八十五條之三服用酒類不能安全駕駛動力交
    通工具而駕駛罪。爰審酌被告乙○○雖尚無前科紀錄，有台灣高等法院檢察署刑
    案紀錄簡覆表在卷足參，惟以其呼氣酒精濃度高達每公升二˙一四毫克，超過標
    準值每公升０˙二五毫克甚多，嚴重危害他人行車安全，及犯後未能坦白承認，
    毫無悔意等一切情狀，再參酌檢察官之具體求刑，量處如主文所示之刑，並諭知
    易科罰金之折算標準，以資懲儆。
據上論斷，應依刑事訴訟法第二百九十九條第一項前段，刑法第一百八十五條之三、
第四十一條第一項前段，罰金罰鍰提高標準條例第二條，判決如主文。
本案經檢察官洪清秀到庭執行職務。
中      華      民      國      九十一      年      九    月    十七    日
                               臺灣苗栗地方法院刑事第一庭
                                       法  官  柳  章  峰
右正本證明與原本無異。
如不服本判決，應於判決送達後十日內向本院提出上訴狀( 應附繕本 )。
                                       書記官  歐  明  秀
中      華      民      國      九十一      年      九    月    十七    日
刑法第一百八十五條之三
服用毒品、麻醉藥品、酒類或其他相類之物，不能安全駕駛動力交通工具而駕駛者，
處一年以下有期徒刑、拘役或三萬元以下罰金。
